【裁判字號】    95,聲,2049
【裁判日期】    950927
【裁判案由】    返還擔保金
【裁判全文】
臺灣臺中地方法院民事裁定  95年度聲字第2049號
聲  請  人  甲○○
相  對  人  乙○○
上列聲請人聲請返還擔保金事件，本院裁定如下：
    主      文
聲請駁回。
聲請程序費用由聲請人負擔。
    理      由
一、本件聲請意旨略以：聲請人前曾依本院86年度全字第4125號
    民事裁定，為擔保相對人因假處分所受之損害，曾提供現金
    新台幣（下同）1,740,000元為擔保金，並以本院86年度存
    字第4715號提存事件提存在案，而聲請對相對人之財產為假
    處分執行。玆因聲請人已撤銷假處分裁定，並已確定，因供
    擔保之原因已消滅，爰依民事訴訟法第104條第1項第1款規
    定，聲請返還擔保金等語，並提出本院95年度裁全聲字第
    475 號民事裁定及裁定確定證明書為證。
二、按返還擔保金，依民事訴訟法第106條準用第104條之規定，
    須符合：(1)應供擔保之原因消滅者；(2)供擔保人證明受擔保
    利益同意返還者；(3)訴訟終結後供擔保人證明已定20日以上
    之期間催告受擔保利益人行使權利而未行使，或法院依供擔
    保人之聲請，通知受擔保利益人於一定期間內行使權利並向
    法院為行使權利之證明而未證明者之要件，法院始得裁定返
    還擔保金。所謂之「訴訟終結」，從廣義解釋，包括執行程
    序終結在內，即假處分裁定及假處分執行程序均不存在者亦
    包括在內。經查，聲請人主張之上開情事，固據其提出上開
    本院95年度裁全聲字第475號民事裁定為證，並經本院調閱
    本院87年度執全字第1號假處分執行、95年度裁全聲字第475
    號撤銷假處分卷宗結果，雖已足認聲請人已撤銷假處分裁定
    及撤回假處分執行，惟依聲請人聲請之上開事項，並未能遽
    認係應供擔保原因消滅之情形或已得相對人同意返還，僅可
    認與民事訴訟法第104條第1項第3款所定之「訴訟終結」相
    當，聲請人以應供擔保原因消滅，聲請返還擔保金，已於法
    不合。次查聲請人前依本院86年度全字第4125號民事裁定，
    為擔保相對人因假處分所受之損害，以本院86年度存字第
    4715號提存事件所提供現金1,740,000元之擔保金，業經其
    於87年4月30日以相對人同意取回，並檢附相對人之同意書
    及印鑑證明請求取回，並經聲請人於87年5月6日取回，有本
    院87年度取字第1244號取回提存物卷宗可稽。聲請人猶聲請
    返還已經其取回之擔保金，更於法不合。依上說明，聲請人
    之聲請不符合返還擔保金之要件，自不能准許。
三、依民事訴訟法第95條、第78條裁定如主文。
中    華    民    國    95    年    9     月    27    日
                  民事第二庭    法  官  陳秋月
正本係照原本作成
如不服本裁定應於送達後10日內向本院提出抗告狀，並繳納抗告
費新臺幣1,000元。
中    華    民    國    95    年    9     月    27    日
                                書記官


司法院資訊處製作；財團法人民間司法改革基金會備份。
